ACORDAO-COMPLETO-2387754

ACÓRDÃO DE RELAÇÃO

ACÓRDÃO DE RELAÇÃO 2905/2019 ATA 47/2019 - PLENÁRIO

Acórdão 2905/2019-TCU-Plenário
	Trata-se de representação formulada pela empresa Simpress Comércio Locação e Serviços S.A. dando conta de possíveis irregularidades praticadas no âmbito da Licitação Eletrônica 2019/00240 (8558) - DISEC, promovida pelo Banco do Brasil S.A., tendo por objeto a contratação de serviços de impressão distribuída.
	Considerando que a representante alegou que, após a classificação da empresa CTIS Tecnologia S.A. em primeiro lugar no certame, a mesma foi convocada para realizar prova de conceito, sendo que, mesmo após a representante requerer o acompanhamento da referida prova de conceito e o pedido ter sido autorizado, a prova ocorreu sem aviso aos demais licitantes;
	Considerando que foi apurada também que não houve disponibilização online da documentação apresentada pela licitante vencedora;
	Considerando que as respostas às oitivas demonstraram que não houve óbice ao acompanhamento, pelas licitantes, dos testes realizados durante a fase pré-contratual, nos quais se insere a prova de conceito, inclusive tendo ocorrido a participação da representante;
	Considerando, em relação à disponibilização da documentação, a constatação de que essa documentação foi disponibilizada via e-mail, e que a plataforma licitacoes-e utilizada pelo Banco do Brasil para operacionalização do pregão eletrônico tem limitações em termos de tamanho de arquivos, o que impede a disponibilização por esse meio, além de não haver normativo que obrigue a disponibilização da documentação referente à proposta e habilitação dos licitantes no sistema de operação do pregão eletrônico;
 	Os Ministros do Tribunal de Contas da União, reunidos em Sessão do Plenário, ACORDAM, por unanimidade, considerando as informações constantes da instrução da Selog (peça 42) , em:
 a) conhecer da presente representação, por preencher os requisitos de admissibilidade previstos nos arts. 235 e 237, inciso VII, do Regimento Interno/TCU c/c o art. 113, § 1º, da Lei 8.666/1993, para, no mérito, considerá-la improcedente;
	b) indeferir o pedido de concessão de medida cautelar formulado pelo representante, tendo em vista a inexistência de elementos necessários para sua adoção;
	c) dar conhecimento deste Acórdão, acompanhado da instrução à peça 42, ao Banco do Brasil e à representante;
 	d) arquivar os presentes autos, nos termos do art. 250, inciso I, c/c o art. 169, inciso III, do Regimento Interno/TCU.
1. Processo TC-Processo 027.723/2019-4 (REPRESENTAÇÃO) 
	1.1. Representante: Simpress Comércio Locação e Serviços S.A. (CNPJ 07.432.517/0001-07) 
	1.2. Órgão/Entidade: Banco do Brasil S.A.
	1.3. Relator: Ministro-Substituto Augusto Sherman Cavalcanti
	1.4. Representante do Ministério Público: não atuou
	1.5. Unidade Técnica: Secretaria de Controle Externo de Aquisições Logísticas (Selog) .
	1.6. Representação legal: André Puppin Macedo (12004/OAB-DF) e outros, representando Simpress Comércio, Locação e Serviços S/A.

Banco do Brasil S.A.

AUGUSTO SHERMAN

Não atuou

REPRESENTAÇÃO (REPR)

Secretaria de Controle Externo de Aquisições Logísticas (Selog).